# **Bruno Oliveira**

Full Stack Developer | PHP | Laravel

**34 anos** casado Birigui / SP Whatsapp E-mail LinkedIn Github +5513996657883 bholiveira.web@gmail.com linkedin.com/in/boliveiradev github.com/bholiveiradev

#### RESUMO PROFISSIONAL

Desenvolvedor Full Stack com experiência atuando em todo o ciclo de desenvolvimento de produtos, desde o planejamento até o deploy em produção. Formado em Análise e Desenvolvimento de Sistemas e pós-graduado em Engenharia de Software.

Proficiência em desenvolvimento de soluções eficientes e escaláveis com PHP, utilizando os frameworks Laravel, Codeigniter e Slim e frontend com Vue.js e React, além de familiaridade com Node.js e Express.

Conhecimento em técnicas de arquitetura e design como MVC, Hexagonal, Microsserviços, Design Patterns, princípios e boas práticas com PSR's, SOLID, DRY, TDD e Clean Code.

Familiaridade com bancos de dados relacionais como MySQL, Postgre, SQL Server, Oracle e não-relacionais (NoSQL) como MongoDB e Redis, versionamento com Git, Github, Gitlab e BitBucket, Cloud Computing com AWS e Digital Ocean e DevOps com Docker, Github Actions e Kubernetes.

## FORMAÇÃO ACADÊMICA

#### Pós-Graduação em Engenharia de Software

Universidade Anhanguera Educacional 05/2023 a 04/2024

## Graduação em Análise e Desenvolvimento de Sistemas

Universidade Paulista UNIP 04/2016 a 06/2019

## EXPERIÊNCIA PROFISSIONAL

## **Full Stack PHP Developer**

Grupo Taking - Remoto 01/2024 a 06/2024

Alocado como Full Stack PHP Developer Pleno na AGV Solística, empresa líder em soluções logísticas para toda a América Latina. Atuando em um projeto de grande porte seguindo a metodologia ágil Scrum, desenvolvendo soluções web full stack com PHP (Laravel) no backend e Vue.js no frontend. Colaborei ativamente para otimizar processos logísticos, integrar API's e criar novos módulos.

#### **Full Stack Developer**

Daxgo Commerce - São Paulo, SP - Remoto 06/2022 a 08/2023

Desenvolvimento da plataforma SaaS para acompanhamento e otimização de negócios digitais e e-commerce utilizando o framework PHP Laravel no backend, combinando o Inertia com Vue.js no frontend para garantir interfaces modernas e eficientes. Além disso, na criação de soluções mobile com React Native para fornecer experiências móveis altamente funcionais e responsivas, além de fornecer mobilidade para o cliente acompanhar os resultados e performance.

## **Full Stack Developer**

Softbet - Remoto 08/2021 a 10/2022

Desenvolvimento e manutenção das aplicações web e mobile para a criação e manutenção do SaaS no segmento de apostas esportivas usando o framework Laravel no backend, Vue.js no frontend e React Native para o aplicativo de vendas e impressão de bilhetes em máquinas POS android, combinando tecnologia sólida com as particularidades desse segmento, resultando em soluções interativas e envolventes para bancas de apostas.

## Analista Desenvolvedor de Sistemas

#### Marcasite Agência Digital - Santos, SP - Remoto 08/2020 a 01/2022

Análise de requisitos, planejamento e desenvolvimento de websites e aplicações sob demanda, abrangendo PHP e Laravel para o desenvolvimento backend, Vue.js e React no frontend, e React Native para apps mobile. Além disso, realizei manutenções pontuais em sites WordPress e sistemas desenvolvidos com Node.js.

## Gerente de Negócios em TI

#### Mentora Soluções (Franquia Gigatron) - Jundiaí, SP 04/2019 a 07/2020

Implantação, treinamento e suporte do sistema ERP proprietário, desempenhei um papel vital na garantia da eficácia desse sistema para os clientes. Além disso, participei da idealização, análise e desenvolvimento de novos produtos, bem como a gestão da unidade de Jundiaí - SP de março de 2019 a agosto de 2020, contribuindo ativamente para a expansão do negócio.

#### Analista de Sistemas

#### Gigatron - Birigui, SP 06/2013 a 03/2019

Implantação, treinamento e suporte ao sistema ERP desenvolvido pela empresa, manutenção em bancos de dados SQL e desenvolvimento de relatórios e dashboards personalizados utilizando SQL's avançadas. Com o surgimento da demanda por sistemas de gestão online, participei da idealização, análise e desenvolvimento de novos produtos voltados para a web, como plataforma de dashboards e relatórios com integração via API Rest e Integração com plataformas de e-commerce.

## **Programador Web**

#### Agência StandUp - Birigui, SP 01/2013 a 06/2013

Desenvolvimento e manutenção de websites e lojas virtuais utilizando a plataforma Magento, bem como a customização de templates com PHP, HTML, CSS e Javascript.

#### **IDIOMAS**

Inglês B1

## **COMPETÊNCIAS TÉCNICAS**

PHP MySQL Docker
Laravel Postgre Github
Codeigniter SQL Server AWS
Vue.jS 2 e 3 MongoDB Digital Ocean
React Redis

## **COMPETÊNCIAS PESSOAIS**

Adaptável Comunicativo Auto gerenciável Trabalho em equipe Resolução de problemas